# 银行变向收入的利息如何处理

提问人：canon1323 时间：2016-02-04 16:10:27
公司与银行签订 5 年期贷款，银行由于收到利率限制的因素，不能利率过高，故将超出的部分 以咨询费的名义向企业收取（实际并无咨询服务只是变向的收取利息）。公司一次性支付该款项并按照长期待摊费用处理 5 年摊销。 个人认为 企业已与银行签订合同，且不得随意撤销，该部分长期待摊并不能带来经济利益，属于一次性支付的费用（类似于贴息法），不符合资产确认条件。 请问各位如何理解？ 谢谢

回答人：chenyiwei
如果确定该交易的经济实质就是变相预收的利息，则应将这部分预收利息借记“长期借款——利息调整”（或“未确认融资费用”）科目，在借款期间内按实际利率法摊销，确认为各期的利息支出。 在资产负债表列报时，该“长期借款——利息调整”（或“未确认融资费用”）科目的期末余额应作为“长期借款”科目余额的抵减项。 如果金额不具有重要性的，也可以一次性在收取时计入财务费用。